臺灣高等法院刑事判決
111年度侵上訴字第32號
上  訴  人  臺灣新北地方檢察署檢察官
被      告  陳志維

上列上訴人因被告妨害性自主案件，不服臺灣新北地方法院110
年度侵訴字第71號，中華民國110年12月16日第一審判決（起訴
案號：臺灣新北地方檢察署109年度偵字第43629號），提起上訴
，本院判決如下：
    主  文
原判決撤銷。
甲○○犯對於十四歲以上未滿十六歲之女子為性交罪，共陸罪，各
處有期徒刑參月；應執行有期徒刑陸月。
    事  實
一、甲○○於民國109年8月28日透過社群網站臉書結識代號AE000-
    A109392號之未滿14歲女子（民國00年00月生，真實姓名年
    籍詳卷，下稱甲），因甲告知已滿14歲，而誤認甲為14歲以
    上未滿16歲之少女，竟基於對14歲以上未滿16歲之女子為性
    交之犯意，分別於109年8月29日22時許、109年8月30日14時
    許、同日22時許、109年8月31日14時許、同日22時許、109
    年9月1日上午6時許，在甲○○位於新北市○○區○○路000號0樓
    住處房間內，以其性器進入甲之性器，共對甲為性交行為6
    次。嗣經甲之母即代號AE000-A109392A(真實姓名年籍詳卷
    ，下稱乙)發現上情後，報警而循線查獲。
二、案經乙訴由桃園市政府警察局平鎮分局報請臺灣桃園地方檢
    察署檢察官陳請臺灣高等檢察署檢察長令轉臺灣新北地方法
    院檢察署檢察官偵查起訴。
　　理  由
一、證據能力：按被告以外之人於審判外之言詞或書面陳述，除
    法律有規定者外，不得作為證據，刑事訴訟法第159條第1項
    固定有明文。惟按當事人、代理人或辯護人於法院調查證據
    時，知有第159條第1項不得為證據之情形，而未於言詞辯論
    終結前聲明異議者，視為有前項之同意，同法第159條之5第
    2項亦定有明文。本件當事人對於本判決下列所引用之供述
    證據之證據能力，於本院行準備程序時均表示無意見而不予
    爭執，迄至言詞辯論終結前亦未再聲明異議，本院審酌上開
    證據資料製作時之情況，尚無違法不當及證明力明顯過低之
    情形，爰依前開規定，認均具有證據能力。又本院下列所引
    用之非供述證據（卷內之文書、物證）之證據能力部分，並
    無證據證明係公務員違背法定程序所取得，且當事人等於本
    院亦均未主張排除其證據能力，本院審酌前揭非供述證據並
    無顯不可信之情況與不得作為證據之情形，依刑事訴訟法第
    158條之4反面解釋及第159條之4之規定，應認均有證據能力
    。
二、前揭犯罪事實，業據被告甲○○於警詢、偵查、原審及本院準
    備程序及審理時均坦承不諱（109年度偵字第28270號卷第17
    至21、85頁、109年度偵字第43629號卷第39至45頁、原審卷
    第49、53、56頁、本院卷第52、77頁），核與證人即被害人
    甲 於警詢、偵查之證述相符（109年度偵字第28270號卷第3
    5至39、93至95頁、109年度偵字第43629號卷第17至18、119
    至121頁），並有監視器畫面截圖、被告與甲對話訊息畫面
    截圖、被告與甲Messenger對話截圖、內政部警政署刑事警
    察局109年11月12日刑生字第1098003451號鑑定書、衛生福
    利部桃園醫院受理疑似性侵害事件驗傷診斷書可佐（109年
    度偵字第28270號卷第59至69頁、109年度偵字第43629號卷
    第53至93、123至127、7至13頁、109年度偵字第28270號不
    公開卷第17至21頁），又被害人甲為95年10月生，有性侵害
    案件代號與真實姓名對照表、全戶戶籍資料查詢結果在卷可
    稽（109年度偵字第28270號不公開卷第5至9頁），是被害人
    甲 於本案案發時係未滿14歲之少女，然被害人甲於與被告
    見面前，經被告詢問年齡時，告知被告現為14歲乙情，有被
    害人甲與被告對話之手機翻拍畫面可稽（109年度偵字第436
    29號卷第125頁），足認被告於案發時主觀上認為被害人甲
    為14歲以上未滿16歲之女子。故被告之自白與事實相符，堪
    以認定，本案事證明確，被告犯行洵堪認定，應依法論科。
三、論罪：
  ㈠被害人甲於本案案發時雖為未滿14歲之女子，然被告主觀上
    認其為14歲以上未滿16歲之女子，已如上述，故依「所知輕
    於所犯，從其所知」之法理，核被告所為，均係犯刑法第22
    7條第3項對於14歲以上未滿16歲之女子性交罪。
  ㈡被告先後6次犯行，犯意各別，行為互殊，應分論併罰。
四、撤銷原判決之理由：
　㈠檢察官上訴意旨略以：原審判決被告對於14歲以上未滿16歲
    之女子為性交罪，共6罪，均處有期徒刑3月，定應執行刑為
    6月，此雖合於各宣告刑中最長期以上之量刑外部性界限，
    然形同幾乎未評價被告第3次之後對於14歲以上未滿16歲之
    女子為性交罪罪責，平均計之，形同各次妨害性自主犯行，
    約僅各判處有期徒刑1月，而本罪為7年以下有期徒刑之罪，
    且有期徒刑為2月以上15年以下，等於每次妨害性自主罪嫌
    均未量處有期徒刑之評價，原審於定其應執行刑時，過度給予
    被告刑罰之優惠，與刑罰規範目的等法律之內部性界限未合
    而非無可議之處，且與近年來一罪一罰之立法目的不符，揆諸首
    揭法條及裁判要旨，原審判決自有適用法則不當之違背法令，
    而難認為適法，又原審於判決中所述「被害人甲 係95年10
    月生，是被告於109年8月29日至同年9月1日對甲為上開性交
    行為時，被害人甲係14歲以上未滿16歲之少女」，顯有違誤
    ，本件甲於行為時係未滿14歲之少女，係因甲自陳其告知被
    告其14歲，故認被告主觀上認知甲應為14歲以上未滿16歲之
    少女，檢察官始以刑法第227條第3項對被告提起公訴，並非
    如原審所述甲於行為時已滿14歲，此部分原審認定之事實顯
    有違誤。
　㈡原審同本院前揭有罪之認定，予以被告論罪科刑，固非無見
    ，然查，被害人甲於本案案發時實際為未滿14歲之女子，已
    如前述，原審判決事實及理由中認被害人甲為14歲以上未滿
    16歲之少女，尚屬有誤。檢察官以此為由提起上訴，為有理
    由，自應由本院將原判決罪刑部分撤銷改判，且原審就此所
    定應執行刑，亦失所附麗，同應一併撤銷。
　㈢本院以行為人之責任為基礎，並審酌被告明知被害人甲未滿1
    6歲，僅為滿足一時性慾即與被害人甲性交，影響被害人甲 
    身心健全發展，兼衡被告於行為時亦僅18歲，思慮未周，性
    交時已取得被害人甲之同意，犯後坦認犯行，惟未能取得告
    訴人乙 之諒解等一切情狀，量處如主文第2項所示之刑。又
    被告6次所犯均為對未滿16歲之被害人甲為性交罪，考量刑
    罰經濟與責罰相當，並緩和多數有期徒刑合併執行所造成之
    苛酷，避免責任非難之重複、邊際效應遞減之不當效果，定
    其應執行之刑如主文第2項所示。
　㈣至扣案之Iphone7 Plus手機1支（IMEI碼：0000000000000000
    ），雖為被告所有供聯繫被害人甲所用之物，然並非被告供
    本件為性交犯罪所使用之物，爰不予宣告沒收，附此敘明。
據上論斷，應依刑事訴訟法第369條第1項前段、第364條、第299
條第1項前段，判決如主文。
本案經檢察官王凌亞偵查公訴、檢察官方心瑜提起上訴，檢察官
林安紜到庭執行職務。
中　　華　　民　　國　　111 　年　　5 　　月　　12　　日
                  刑事第十六庭  審判長法　官 劉嶽承
                                      法　官 廖紋妤
                                      法　官 王耀興
以上正本證明與原本無異。
如不服本判決，應於收受送達後20日內向本院提出上訴書狀，其
未敘述上訴之理由者並得於提起上訴後20日內向本院補提理由書
（均須按他造當事人之人數附繕本）「切勿逕送上級法院」。
                                      書記官 蘇佳賢
中　　華　　民　　國　　111 　年　　5 　　月　　12　　日
附錄：本案論罪科刑法條全文
中華民國刑法第227條
對於未滿十四歲之男女為性交者，處 3 年以上 10 年以下有期
徒刑。
對於未滿十四歲之男女為猥褻之行為者，處 6 月以上 5 年以下
有期徒刑。
對於十四歲以上未滿十六歲之男女為性交者，處 7 年以下有期
徒刑。
對於十四歲以上未滿十六歲之男女為猥褻之行為者，處 3 年以
下有期徒刑。
第 1 項、第 3 項之未遂犯罰之。